【裁判字號】    99,審易,203
【裁判日期】    990722
【裁判案由】    竊盜等
【裁判全文】
臺灣新竹地方法院刑事判決             99年度審易字第203號
公  訴  人  臺灣新竹地方法院檢察署檢察官
被      告  丙○
上列被告因竊盜等案件，經檢察官提起公訴（98年度偵字第8971
號），本院改依簡式審判程序審理，並判決如下：
    主  文
丙○犯竊盜罪，累犯，處有期徒刑伍月，如易科罰金，以新臺幣
壹仟元折算壹日；又犯竊盜罪，累犯，處有期徒刑伍月，如易科
罰金，以新臺幣壹仟元折算壹日；又收受贓物，累犯，處有期徒
刑陸月，如易科罰金，以新臺幣壹仟元折算壹日。應執行有期徒
刑壹年壹月，如易科罰金，以新臺幣壹仟元折算壹日。
    事  實
一、丙○前 (1)於民國93年間因犯連續施用第二級毒品案件，經
    臺灣苗栗地方法院以93年度易字第469號判決判處有期徒刑8
    月確定；(2) 又於同年間因違反槍砲彈藥刀械管制條例案件
    ，經臺灣臺中地方法院以94年度訴字第429 號判決判處有期
    徒刑1 年3 月，併科罰金新臺幣（下同）30萬元確定；(3)
    復於同年間因犯加重竊盜、收受贓物、恐嚇等罪，經臺灣苗
    栗地方法院於以94年度訴字第103 號判決分別判處有期徒刑
    10月、4 月、3 月，並定應執行刑為有期徒刑1 年4 月，嗣
    上訴臺灣高等法院臺中分院，經該院以95年度上訴字第695
    號撤銷原判決，改就加重竊盜、恐嚇、收受贓物及妨害自由
    等罪，分別判處有期徒刑2 年2 月、6 月、5 月、1 年4 月
    ，並定應執行刑為有期徒刑4 年3 月確定。嗣因中華民國九
    十六年罪犯減刑條例公布施行，經臺灣高等法院臺中分院以
    96年度聲減字第2315號裁定，就前開(2) 、(3) 之恐嚇未遂
    、收受贓物、妨害自由等罪均減刑，並就減刑後有期徒刑部
    分與(3) 案件中不應減刑之加重竊盜罪定應執行刑為有期徒
    刑3 年9 月確定，復與前揭(1) 案件接續執行，甫於98年2
    月17日縮刑期滿執行完畢。
二、詎其仍不知悔悟，分別為下列之犯行：
（一）基於意圖為自己不法所有之竊盜犯意，於98年10月30日凌
      晨3時許，在新竹市○○區○○路2段1451巷60號前，徒手
      竊得李嘉雯所有、停放在該處、車牌號碼為1550-RU 之自
      用小客車之車牌2 面。
（二）基於意圖為自己不法所有之竊盜犯意，於98年11月1 日晚
      間7 時許，在苗栗縣南庄鄉○○路32號前，徒手竊取丁○
      ○所有、停放在該處、號碼為MJ-8027 之自用小客車車牌
      2 面。得手後，即將該2 面車牌裝置於其所犯另案強盜案
      件中所強盜而來之車牌號碼為5301-VW 之休旅車前、後，
      以掩避警方查緝。
（三）基於收受贓物之犯意，於98年11月16日晚間某時許，在苗
      栗縣後龍鎮某處，自賴淦愉（已歿，另由臺灣新竹地方法
      院檢察署檢察官以98年度偵字第8971號、99年度偵字第20
      87號為不起訴處分）處收受甲○○所有、於98年10月28日
      晚間7時許失竊、車牌號碼為5111-PM之自用小客車（其上
      所懸掛、號碼為2556-SG之自用小客車車牌2面，係乙○○
      所有，於98年11月17日晚間8 時15分許在台中縣大甲鎮○
      ○路16號前失竊）。嗣丙○因另案於98年11月17日下午5
      時許，在苗栗縣後龍鎮○○街250 之47號為警拘提，並扣
      得車牌號碼為5111-PM 之自用小客車、號碼為MJ-8027 之
      自用小客車車牌2 面，始悉上情。
三、案經丁○○、甲○○、乙○○訴由新竹市警察局移送臺灣新
    竹地方法院檢察署檢察官偵查起訴。
    理  由
一、認定犯罪事實所憑之證據及理由：
（一）被告丙○對於前揭犯罪事實於警詢、檢察官訊問及本院準
      備程序、簡式審判程序訊問時，均坦白承認。
（二）事實欄二、（一）部分，有被害人李嘉雯於警詢之指述、
      苗栗縣警察局通邀分局埔口派出所受理各類案件紀錄表、
      苗栗縣警察局車輛協尋電腦輸入單各1 件在卷可參。
（三）事實欄二、（二）部分，有告訴人丁○○於警詢之指述、
      證人潘添貴、郭勝安於警詢之證述、郭勝安於檢察官訊問
      之證述、新竹市警察局車輛尋獲電腦輸入單、新竹市警察
      局刑事警察大隊贓物認領保管單、車牌失竊車輛資料影印
      單各1件、遭竊車牌照片1紙在卷足憑。
（四）事實欄二、（三）部分，有告訴人甲○○、乙○○於警詢
      之指述、新竹市警察局刑事警察大隊贓物認領保管單、汽
      車失竊車輛資料影印單、新竹市警察局車輛尋獲電腦輸入
      單各1件、遭竊車輛照片4紙在卷可稽。
      綜上事證，堪認被告自白均應與事實相符，可以採信。本
      件事證已臻明確，被告全部犯行，均堪予認定，應依法予
      以論罪科刑。
二、論罪科刑之理由：
（一）核被告就上開事實欄二、（一）、（二）所為，係犯刑法
      第320條第1項之竊盜罪；就事實欄二、（三）所為，係犯
      第349 條第1 項之收受贓物罪。所犯3 罪間，犯意各別，
      行為互殊，應予分論併罰。
（二）被告有事實欄一所載之前科犯行，於98年2 月17日縮刑期
      滿執行完畢，有臺灣苗栗地方法院檢察署檢察官96年執減
      更丙字第1359號之1 執行指揮書（甲）及臺灣高等法院被
      告前案紀錄表各1 份在卷可供參考。被告受徒刑之執行完
      畢後，5 年以內故意再犯有期徒刑以上刑之上開各罪，均
      為累犯，均應依法加重其刑。
（三）爰審酌被告正值壯年，竟不思勤奮，為掩飾自己所犯之另
      案強盜犯行，以及逃避警察之追緝而竊取他人之車牌、收
      受贓車以為代步，且素行不佳，及其竊取之車牌及車輛業
      已發還被害人、犯罪後坦承犯行態度等一切情狀、分別量
      處如主文所示之刑，並定其應執行之刑及諭知易科罰金之
      折算標準，以資懲儆。
三、適用法律：
（一）刑事訴訟法第284條之1、第299條第1項前段。
（二）刑法第320 條第1 項、第349 條第1 項、第41條第1 項、
      第8項、第47條第1 項、第51條第5 款。
（三）刑法施行法第1條之1第1項、第2項前段。
本案經檢察官黃英彥到庭執行職務。
中    華    民    國    99    年    7     月    22    日
                        刑事第九庭  法    官  魏瑞紅
以上正本證明與原本無異。
如不服本判決應於收受本判決後10日內向本院提出上訴書狀，上
訴書狀應敘述具體理由。上訴書狀未敘述上訴理由者，應於上訴
期間屆滿後20日內補提理由書狀於本院 (均須按他造當事人之人
數附繕本 )「切勿逕送上級法院」。
                                    書 記 官  劉雅文
中    華    民    國    99    年    7     月    26    日
附錄論罪科刑法條：
刑法第320條第1項：
意圖為自己或第三人不法之所有，而竊取他人之動產者，為竊盜
罪，處5年以下有期徒刑、拘役或5百元以下罰金。
刑法第349條第1項：
收受贓物者，處三年以下有期徒刑、拘役或5百元以下罰金。

司法院資訊處製作；財團法人民間司法改革基金會備份。
